【裁判字號】    95,交聲,751
【裁判日期】    950530
【裁判案由】    交管條例聲異
【裁判全文】
臺灣板橋地方法院交通事件裁定        95年度交聲字第751號
原處分機關  交通部公路總局臺北區監理所
異  議  人
即受處分人  甲○○
上列受處分人因違反道路交通管理處罰條例案件，對於交通部公
路總局臺北區監理所於中華民國九十五年四月十四日以北監自裁
字裁40-C00000000號違反道路交通管理事件裁決書所為之裁決處
分（原舉發案號：臺北縣政府警察局九十五年四月十三日北縣警
交大字第C00000000號)不服，聲明異議，本院裁定如下：
        主  文
異議駁回。
        理  由
一、原處分意旨略以：異議人即受處分人甲○○於民國九十五年
    四月十三日二十二時四十三分許因酒後駕駛車牌號碼7031-K
    C 之自用一般小客車，於新莊市○○路與思源路口，肇事而
    致人受傷，經員警酒測後發現甲○○酒測值1.08mg/l ， 吐
    氣所含酒精濃度超過規定標準0.55mg/l，遂依違反道路交通
    管理處罰條例第三十五條第一項第一款掣開第C00000000 號
    違規通知單。案移原處分機關依法裁處罰鍰新臺幣四萬九千
    五百元整，吊扣駕駛執照二十四個月。
二、異議意旨則以：伊是酒駕，但意識清楚自知有喝酒，故行車
    格外小心且速度較慢，實因對方騎乘機車誤闖快車道，而發
    生輕微擦撞，經與對方和解，伊亦深具悔意，懇請賜予伊一
    次機會，對此次裁決能從輕發落，將吊扣駕照之年限由原二
    十四個月更改為十二個月云云，表明不服而提出異議。
三、按汽車駕駛人，駕駛汽車經測試檢定有酒精濃度超過規定標
    準者，處新臺幣一萬五千元以上六萬元以下罰鍰，並當場移
    置保管該汽車及吊扣其駕駛執照一年；因而肇事致人受傷者
    ，並吊扣其駕駛執照二年；致人重傷或死亡者，吊銷其駕駛
    執照，並不得再考領，道路交通管理處罰條例第三十五條第
    一項第一款定有明文；次按違反道路交通管理事件統一裁罰
    基準表內就酒精濃度超過規定標準違反前揭法條者，駕駛小
    型車係處新臺幣四萬九千五百元以上，五萬七千元以下之罰
    鍰，因而肇事致人受傷者，並吊扣其駕駛執照二十四個月。
四、經查，本件異議人甲○○於前揭時、地，有上開交通違規等
    事實，有經異議人簽收之舉發通知單一紙附卷可稽，且為異
    議人提出聲明異議時所不爭執，是異議人有前開交通違規行
    為一節，洵堪認定。再者異議人雖辯稱伊雖酒駕但意識清楚
    ，實因對方騎機車誤闖快車道，而發生輕微擦撞，且與對方
    已達成和解，並提出當事人和解書影本及匯款單影本以為佐
    證云云。然交通案件本質既屬行政裁罰案件，自與刑事案件
    有間，即不可比照援用刑法第五十七條至第五十九條關於自
    省、憫恕機會之規定。又行政執行法第三條暨其施行細則第
    三條，固有衡平量罰之規定，惟行政執行法第三條暨其施行
    細則第三條，係指行政執行時應符比例原則，惟本案既非行
    政執行案件，自無上開規定之適用。是以異議人既有前開違
    規行為，原處分機關依法就「酒後駕車肇事」部分，既已裁
    處異議人法定最低罰鍰四萬九千五百元整，吊扣駕駛執照二
    十四個月，本院無從在個案中再自行斟酌，決定是否給予異
    議人更低罰裁量之餘地（臺灣高等法院九十三年度交抗字第
    五八四號裁定意旨參照），異議人上開請求，並非有據。綜
    上，本件異議為無理由，應予駁回。
據上論斷，應依道路交通案件處理辦法第十九條，裁定如主文。
中      華      民      國    95  年   5    月  30    日
                        交通法庭  法  官  李  君  豪
右正本證明與原本無異。
如不服本裁定，應於送達後五日內，向本院提出抗告狀。
                                  書記官  蕭  汝  芳
中    華    民    國    95    年    6     月    2     日


司法院資訊處製作；財團法人民間司法改革基金會備份。
